【裁判字號】    97,訴,260
【裁判日期】    970409
【裁判案由】    違反毒品危害防制條例
【裁判全文】
臺灣屏東地方法院刑事判決               97年度訴字第260號
公  訴  人  臺灣屏東地方法院檢察署檢察官
被      告  甲○○
上列被告因違反毒品危害防制條例案件，經檢察官提起公訴（97
年度毒偵字第247號），嗣被告於本院準備程序進行中先就被訴
事實為有罪之陳述，本院告知被告簡式審判程序之旨，並聽取當
事人之意見後，裁定改由受命法官獨任依簡式審判程序審理，判
決如下：
    主  文
甲○○施用第一級毒品，累犯，處有期徒刑壹年貳月。
    事  實
一、甲○○前因施用毒品案件，經本院以92年度毒聲字第366 號
    裁定送觀察、勒戒，經評定有繼續施用毒品傾向，又經本院
    以92年度毒聲字第879 號裁定令入戒治處所施以強制戒治，
    嗣因戒治成效良好，由本院以92年度毒聲字第1560號裁定停
    止戒治，釋放出所付保護管束，至民國93年7 月2 日戒治期
    滿，前開裁定未經撤銷，以執行完畢論，並由臺灣屏東地方
    法院檢察署檢察官於93年7 月12日以93年度戒毒偵字第82號
    為不起訴處分確定；又因施用毒品案件，經本院以94年度訴
    字第291 號判決處應執行有期徒刑1 年6 月確定，因縮短刑
    期假釋出監，所餘刑期付保護管束，至96年6 月10日保護管
    束期滿，前開假釋未被撤銷，視為執行完畢。詎猶不知悔改
    、戒絕毒品，明知海洛因經公告列為毒品危害防制條例第2
    條第2 項第1 款之第一級毒品，不得非法持有、施用，竟基
    於施用第一級毒品海洛因之犯意，於96年12月19日下午5 時
    30分許，在其位於屏東縣車城鄉○○村○○路48巷30號之住
    處內，以將海洛因置入注射針筒摻水稀釋後，注射手臂血管
    之方式，施用第一級毒品海洛因1 次。嗣因警方於96年12月
    22日下午5 時40分許通知其至警局採驗尿液，其遂於同日下
    午6 時30分許前往屏東縣警察局恆春分局車城分駐所，由警
    方採集其尿液送檢驗，結果呈嗎啡陽性反應，而查知上情。
二、案經屏東縣警察局恆春分局分局報告臺灣屏東地方法院檢察
    署檢察官偵查起訴。
    理  由
一、本案被告所犯違反毒品危害防制條例案件，並非法定刑為死
    刑、無期徒刑或最輕本刑3 年以上有期徒刑之罪，亦非高等
    法院管轄第一審之案件，而被告於本院準備程序中就被訴事
    實為有罪之陳述，本院合議庭乃裁定由受命法官獨任進行簡
    式審判程序。又簡式審判程序之證據調查，依刑事訴訟法第
    273 條之2 規定，不受同法第159 條第1 項審判外陳述排除
    之限制，再被告對於卷內之各項證據，亦不爭執證據能力，
    故卷內所列之各項證據，自得作為證據，先予敘明。
二、上揭事實，業據被告坦承不諱，其為警所採集之尿液檢體，
    經送請正修科技大學超微量研究科技中心以酵素免疫分析法
    及氣相層析質譜儀法檢驗，結果呈嗎啡陽性反應，有該中心
    97年1 月9 日編號R00-0000-000號檢驗報告1 份在卷足憑，
    被告自白顯與事實相符。又查被告前因施用毒品案件，經本
    院以92年度毒聲字第366 號裁定送觀察、勒戒，經評定有繼
    續施用毒品傾向，又經本院以92年度毒聲字第879 號裁定令
    入戒治處所施以強制戒治，嗣因戒治成效良好，經本院以92
    年度毒聲字第1560號裁定停止戒治釋放出所付保護管束，至
    93年7 月2 日戒治期滿，前開裁定未經撤銷，以執行完畢論
    ，並由臺灣屏東地方法院檢察署檢察官於93年7 月12日以93
    年度戒毒偵字第82號為不起訴處分確定之事實，有臺灣屏東
    地方法院檢察署刑案資料查註紀錄表、臺灣高等法院被告全
    國前案紀錄表各1 份在卷可按，是被告於強制戒治執行完畢
    後5 年內再犯本件施用毒品案件，事證明確，自應依法論科
    。
三、查海洛因係屬毒品危害防制條例第2 條第2 項第1 款所規定
    之第一級毒品，是核被告所為，係犯毒品危害防制條例第10
    條第1 項之施用第一級毒品罪。被告持有毒品復進而施用，
    其持有毒品之低度行為，為施用毒品之高度行為所吸收，不
    另論罪。又被告前有如事實欄所示之科刑及執行情形，有臺
    灣屏東地方法院檢察署刑案資料查註紀錄表、臺灣高等法院
    被告前案紀錄表各1 份附卷足憑，其於刑之執行完畢後5 年
    內，故意再犯本件有期徒刑之罪，為累犯，應依刑法第47條
    第1 項加重其刑。爰審酌被告施用毒品，足以戕害其身心，
    滋生其他犯罪，且素行不良，業如前述，惟念其犯後坦承犯
    行，且施用毒品行為本質上係屬自我戕害行為，反社會性之
    程度應屬較低等一切情狀，量處如主文所示之刑，以資警懲
    。
據上論斷，應依刑事訴訟法第273 條之1 第1 項、第299 條第1
項前段，毒品危害防制條例第10條第1 項，刑法第11條前段、第
47條第1 項，判決如主文。
本案經檢察官陳新君到庭執行職務。
中    華    民    國    97    年     4     月    9    日
                  刑事第五庭    法  官  陳秀慧
以上正本證明與原本無異。
如不服本判決應於收受本判決送達後十日內向本院提出上訴書狀
，其未敘述上訴理由者，並得於提起上訴後十日內向本院補提理
由書狀（均須按他造當事人之人數附繕本）「切勿逕送上級法院
」。
中    華    民    國    97    年    4     月    9     日
                                書記官  溫訓暖
附錄本判決論罪科刑法條：
毒品危害防制條例第10條第1項：
施用第一級毒品者，處6月以上5年以下有期徒刑。


司法院資訊處製作；財團法人民間司法改革基金會備份。
